【裁判字號】    97,審訴,3262
【裁判日期】    970828
【裁判案由】    毒品危害防制條例
【裁判全文】
臺灣高雄地方法院刑事判決            97年度審訴字第3262號
公  訴  人  臺灣高雄地方法院檢察署檢察官
被      告  甲○○
                    另案在臺灣高雄女子監獄執行中
指定辯護人  本院公設辯護人黃文德
上列被告因毒品危害防制條例案件，經檢察官提起公訴（97年度
毒偵字第5135號），本院合議庭裁定由受命法官獨任依協商程序
審理，判決如下：
    主  文
甲○○施用第一級毒品，累犯，處有期徒刑捌月。
    事實及理由
一、本件犯罪事實及證據，除犯罪事實「在不詳處所」更正為「
    在其友人位於高雄縣鳥松鄉仁美地區之住處」；證據部分補
    充「被告甲○○於本院審理中之自白」外，餘均引用檢察官
    起訴書之記載，如附件。
二、本件被告業已認罪，並經辯護人協助下與檢察官於審判外達
    成協商之合意，渠等合意內容為：被告願受科刑範圍如主文
    所載。經核被告所為，係犯毒品危害防制條例第10條第1 項
    之施用第一級毒品罪，且上開協商合意內容，並無刑事訴訟
    法第455 條之4 第1 項所列不得認罪協商之情形，本件既經
    檢察官聲請改依協商程序而為判決，本院爰不經言詞辯論，
    於協商合意範圍內為協商判決。
三、應適用之法條：刑事訴訟法第455 條之4 第2 項、第455 條
    之8 、第454 條第2 項，毒品危害防制條例第10條第1 項，
    刑法第11條前段、第47條第1 項。
四、本判決除有刑事訴訟法第455 條之4 第1 項第1 款、第2 款
    、第4 款、第6 款、第7 款所定情形之一，或違反同條第2
    項規定者外，不得上訴。
本案經檢察官鄭益雄到庭執行職務。
中    華    民    國    97    年    8     月    28    日
                  刑事第七庭    法  官  陳君杰
以上正本證明與原本無異。
如不服本判決，應於判決送達後10日內，向本院提出上訴狀。
中    華    民    國    97    年    8     月    28    日
                                書記官  李承悌
附錄本判決論罪科刑法條全文：
毒品危害防制條例第10條第1項
施用第一級毒品者，處6 月以上5 年以下有期徒刑。
附件：
臺灣高雄地方法院檢察署檢察官起訴書
                                    97年度毒偵字第5135號
    被      告  甲○○  女  34歲（民國○○年○月○○日生）
                        住屏東縣萬丹鄉○○路860巷39號
                        居高雄縣鳳山市○○○路60巷52號
                        國民身分證統一編號：Ｚ000000000號
上列被告因違反毒品危害防制條例案件，已經偵查終結，認應該
提起公訴，茲將犯罪事實及證據並所犯法條分敘如下：
            犯罪事實
一、甲○○於民國88年間因施用毒品案件，經送觀察、勒戒後，
    認有繼續施用毒品傾向，再經裁定令入戒治處所施以強制戒
    治，因戒治成效良好，經裁定停止戒治，所餘戒治期間付保
    護管束，惟因違反保護管束應遵守事項情節重大，又經裁定
    撤銷停止戒治處分，嗣於90年3月6日執行強制戒治期滿，經
    本署檢察官於90年4月25日以90年度戒毒偵字第478號為不起
    訴處分確定；再因施用毒品案件，經裁定令入戒治處所施以
    強制戒治，又因戒治成效良好，再經裁定停止戒治，所餘戒
    治期間付保護管束，保護管束期間至91年5月8日期滿。嗣因
    施用毒品案件，經臺灣臺南地方法院檢察署檢察官聲請強制
    戒治並聲請以簡易判決處刑，聲請強制戒治部分經臺灣臺南
    地方法院裁定令入戒治處所施以強制戒治，惟甲○○始終未
    到案接受強制戒治，直至92年11月10日始為警緝獲，並於翌
    日入所戒治，迄93年1月9日因毒品危害防制條例修正施行而
    釋放，刑罰部分經該院以92年度訴字第924號判處有期徒刑8
    月確定，與其另因施用毒品案件，經臺灣屏東地方法院於93
    年7月19日以93年度簡上字第51號判處有期徒刑5月確定之案
    件，定應執行刑為有期徒刑11月；其又因施用毒品案件，經
    臺灣高等法院高雄分院於93年10月18日以93年度上訴字第68
    5號判處有期徒刑1年確定、因偽造文書案件，經臺灣屏東地
    方法院於93年9月13日以93年度易字第424號判處有期徒刑3
    月確定、因施用毒品案件，經臺灣屏東地方法院於93年11月
    29日以93年度易字第508號判處有期徒刑9月確定，經定應執
    行有期徒刑1年11月確定，與上開經定應執行刑為11月之徒
    刑接續執行，於95年9月15日假釋出監，於95年11月9日保護
    管束期滿未經撤銷假釋，視為執行完畢論。詎仍未戒絕毒癮
    ，基於施用第一級毒品之犯意，於97年5月14日中午12時30
    分許經採尿往前回溯26小時內之某時，在不詳處所，施用第
    一級毒品海洛。嗣警於97年5 月14日上午10時50分許，在高
    雄縣鳥松鄉○○路與同富街115 巷巷口查獲，並經其同意而
    採尿送驗，檢驗結果呈現嗎啡陽性反應。
二、案經高雄縣政府警察局仁武分局報告偵辦。
            證據並所犯法條
一、證據名稱及待證事項：
(一)臺灣檢驗科技股份有限公司97年6月2日濫用藥物尿液檢驗報
    告1紙：
    證明被告於97年5月14日所採集之尿液經送驗結果呈嗎啡陽
    性反應，足認被告確有施用第一級毒品海洛因之行為。
(二)高雄縣政府警察局仁武分局鳥松分駐所偵辦毒品案件尿液採
    證檢驗對照表1紙（代號：163）：
    證明送驗尿液確為被告親自排放。
二、核被告所為，係犯毒品危害防制條例第10條第1項施用第一
    級毒品罪嫌。被告前受有期徒刑之執行完畢，有本署刑案資
    料查註紀錄表在卷可稽，被告於5年內再犯本件有期徒刑以
    上之罪，為累犯，請依刑法第47條第1項之規定加重其刑。
三、依毒品危害防制條例第23條第2項、刑事訴訟法第251條第1
    項提起公訴。
    此    致
臺灣高雄地方法院
中    華    民    國    97    年    7     月    15    日
                              檢  察  官  乙○○
上正本證明與原本無異
中    華    民    國    97    年    7     月    18    日
                              書  記  官  陳永昇
附錄本案所犯法條全文
毒品危害防制條例第10條
施用第一級毒品者，處 6 月以上 5 年以下有期徒刑。
施用第二級毒品者，處 3 年以下有期徒刑。


司法院資訊處製作；財團法人民間司法改革基金會備份。
